臺灣士林地方法院刑事判決　　　　　　　　　　　　　九十三年度訴字第二一六號
　　公　訴　人　臺灣士林地方法院檢察署檢察官
　　被　　　告　甲○○
右列被告因偽造文書等案件，經檢察官聲請簡易判決處刑（九十二年度偵字第八○三
五號、第九四八六號），本院士林簡易庭認不宜以簡易判決處刑（九十三年士簡字第
三九五號），移由本院刑事庭改依通常程序審理，本院於訊問被告後，被告為有罪之
陳述，經合議庭裁定由受命法官獨任進行簡式審判程序審理，並判決如左：
    主  文
甲○○服用酒類，不能安全駕駛動力交通工具而駕駛，處有期徒刑月，如易科罰金
，以佰元折算壹日。又行使偽造私文書，足以生損害於公眾及他人，處有期徒刑肆
月，如易科罰金，以參佰元折算壹日。如附表所示偽造「乙○○」之署押均沒收。應
執行有期徒刑陸月，如易科罰金，以參佰元折算壹日。
    事  實
一、甲○○前曾於民國八十九年間因酒醉駕車公共危險案件，經臺灣臺北地方法院以
    八十九年北交簡字第六○三號判處罰金三萬元確定，又於九十二年十一月二十二
    日十九時三十分許，亦因酒醉駕車公共危險案件，經上開法院以九十三年北交簡
    字第三三八號判處有期徒期四月（不構成累犯）。不知悔改，其明知服用酒類會
    導致不能安全駕駛動力交通工具，卻放縱己意，於九十二年七月二十四日下午一
    時許，在臺北市士林區外雙溪溪邊飲用啤酒後，已達不能安全駕駛交通工具之程
    度，仍駕駛車牌號碼六Ｅ─二八五號營業用小客車欲返回臺北縣三重市租屋處，
    至同日下午四時二分許，途經臺北市○○區○○路一九一號前，為警執行路檢勤
    務攔查，當場檢測酒精濃度，結果其呼氣所含酒精濃度值高達每公升一‧三一毫
    克，甲○○恐遭追訴處罰，在臺北市○○區○○路四二○號五樓臺北市政府警察
    局士林分局交通分隊內，因上揭案件接受訊問，竟冒用其兄「乙○○」之姓名應
    訊，並基於接續偽造私文書及偽造署押之犯意，未經乙○○之同意及授權，於如
    附表編號一、二所示之文書、欄位，偽簽「乙○○」之署名並捺指印，並接續於
    如附表編號三至六所示之文書、欄位，偽簽「乙○○」之署名並捺指印，藉以表
    示係經「乙○○」本人業已受領員警之逮捕通知、告知或確認受測無誤之證明而
    偽造私文書後，持之交付臺北市政府警察局士林分局交通隊員警收執存卷而行使
    ，足以生損害於乙○○本人、警察機關對於犯罪偵查及道路交通管理之正確性。
    嗣經警比對指紋後，發現與甲○○之指紋相符後，始查悉上情。
二、案經臺北市政府警察局士林分局報告臺灣士林地方法院檢察署檢察官偵查起訴。
    理  由
一、訊據被告甲○○對於右開犯行坦承不諱，核與證人即被告之兄乙○○於警訊中證
    述情節相符，並有如附表所示之被告冒用「乙○○」名義簽名之筆錄、文件、測
    試觀察紀錄表各一份在卷可佐，又附表所示文件上捺印之指紋，核與被告之指紋
    相符，此有內政部警政署刑事警察局九十二年九月一日刑紋字第○九二○一六六
    六一六號函附卷可稽，堪認被告所為自白真實可採。另按當人飲酒後，若以呼氣
    酒精濃度測試器測得之呼氣濃度達到每公升○‧五毫克時，反應較慢，感覺減低
    ，將影響駕駛；達到每公升○‧七五毫克時，思考與個性行為均會改變；達到每
    公升一‧○毫克時，步態不穩，噁心嘔吐，精神混惑不清晰；達到每公升一‧五
    毫克時，說話不清楚，感覺喪失，視力模糊；達到每公升二‧○毫克時，體溫與
    血糖均降低，肌肉控制差，甚至會導致癲癇發作；達到每公升三‧五毫克時，則
    已經神智不清，反射減低，甚至呼吸抑制，業據行政院國軍退除役官兵輔導委員
    會臺北榮民總醫院以民國八十八年八月五日（八八）北總內字第二六八六八號函
    示明確，本件被告經警測得呼氣酒精濃度高達每公升一‧三一毫克，依上開說明
    ，其反應確已達不能安全駕駛之程度亦足認定。綜上，本件被告犯罪事證明確，
    犯行洵足認定，應依法論科。
二、核被告甲○○服用酒類後，不能安全駕駛動力交通工具而仍駕駛上開車輛，核其
    所為，係犯刑法第一百八十五條之三之公共危險罪。又按刑法第二百十七條所稱
    之偽造署押，係指行為人冒用本人名義在文書上簽名或為民法第三條第三項所稱
    指印之類似簽名之行為，被告為隱匿身分、規避刑責，冒用其胞兄「乙○○」之
    名義應訊，接續在如附表所示之筆錄、文件內偽造「乙○○」之簽名及指印多枚
    ，均足以生損害於乙○○本人、警察機關對於犯罪偵查及道路交通管理之正確性
    ，核其所為，係犯刑法第二百十七條第一項之偽造署押罪。而被告接續在如附表
    編號五至七所示之文書內偽造「乙○○」之簽名及指印多枚，係分別表示已收到
    舉發違反道路交通管理事件通知單及逮捕通知之意思，核與一般收據性質相同，
    自屬私文書之一種，其再持以行使而交回警員處理，顯然對上開文書之內容有所
    主張，皆足以生損害於乙○○本人、警察機關對於犯罪偵查及道路交通管理之正
    確性，核其此部分所為，係犯刑法第二百十六條、第二百十條之行使偽造私文書
    罪。被告接續在如附表編號五至七所示之文書內偽造「乙○○」署押之行為，係
    偽造私文書之部分行為，不另論罪，而其偽造私文書後復持以行使，偽造之低度
    行為應為行使之高度行為所吸收，僅論以行使偽造私文書罪。另被告為免暴露真
    正身分並圖卸刑責，先後在如附表所示之文書上，多次偽造「乙○○」簽名、指
    印，及其行使偽以「乙○○」名義簽立之舉發違反道路交通管理事件通知單、逮
    捕通知等私文書之行為，均係基於一貫犯意之多次接續行為，皆為接續犯而屬單
    純一罪；再者，被告所犯行使偽造私文書罪與偽造署押罪之間，有方法結果之牽
    連關係，依刑法第五十五條之規定，應從較重之行使偽造私文書罪處斷。被告所
    犯前開公共危險罪與行使偽造私文書罪之間，犯意各別，罪名不同，應予分論併
    罰。至聲請簡易判決處刑書雖未敘及被告甲○○在指紋卡片上偽造「乙○○」之
    指印二十枚之犯行，惟該漏未起訴之部分，與前揭起訴有罪部分具有實質上一罪
    之關係，應為起訴效力所及，本院自應併予審理，附此敘明。爰審酌被告之品行
    、生活狀況、智識程度、及其多次酒後駕車，仍不知悔改，影響道路交通安全甚
    鉅，且事後為圖卸責，冒用他人名義應訊，誤導檢警單位之偵查方向，損及犯罪
    偵查之正確性，並使被害人乙○○受有刑事追訴之危險，暨犯罪後坦承犯行等一
    切情狀，量處如主文所示之刑，並諭知易科罰金之折算標準。
三、被告在如附表所示之文書上偽造「乙○○」之署押共四十一枚（含簽名七枚及指
    印三十四枚），不問屬於犯人與否，均應依刑法第二百十九條規定宣告沒收。
據上論斷，應依修正刑事訴訟法第四百五十二條、第二百七十三條之一第一項、第二
百九十九條第一項前段，刑法第一百八十五條之三、第二百十六條、第二百十條、第
二百十七條第一項、第五十五條、第四十一條第一項前段、第五十一條第五款、第二
百十九條，罰金罰鍰提高標準條例第二條，判決如主文。
本案經檢察官陳昱旗到庭執行職務
中　　　華　　　民　　　國　　九十三　　年　　　六　　　月　　二十九　　日
                                臺灣士林地方法院刑事第一庭
                                    法　官 林  清  吉
右正本證明與原本無異
如不服本判決應於送達後十日內向本院提出上訴狀
                                    書記官 陳  美  月
中　　　華　　　民　　　國　　九十三　　年　　　七　　　月　　一  　　日
附錄本案論罪法條全文
刑法第一百八十三條之三
服用毒品、麻醉藥品、酒類或其他相類之物，不能安全駕駛動力交通工具而駕駛者，
處一年以下有期徒刑、拘役或三萬元以下罰金。
刑法第二百十六條
行使第二百十條至第二百十五條之文書者，依偽造、變造文書或登載不實事項或使登
載不實事項之規定處斷。
刑法第二百十條
偽造、變造私文書，足以生損害於公眾或他人者，處五年以下有期徒刑。
附表：
┌──┬─────────┬───────┬──────────────┐
│編號│  文  件  名  稱  │欄        位  │  偽 造 之 署 押 及 數 量   │
├──┼─────────┼───────┼──────────────┤
│一  │警訊筆錄          │被訊問人欄位及│「乙○○」簽名貳枚、指印陸枚│
│    │                  │筆錄內文      │                            │
├──┼─────────┼───────┼──────────────┤
│二  │口卡片            │內文          │「乙○○」簽名壹枚、指印伍枚│
├──┼─────────┼───────┼──────────────┤
│三  │冒用「乙○○」之指│內文          │指印貳拾枚                  │
│    │紋卡片            │              │                            │
├──┼─────────┼───────┼──────────────┤
│四  │酒精測試單        │被測人欄      │「乙○○」簽名、指印各壹枚  │
├──┼─────────┼───────┼──────────────┤
│    │臺北市政府警察局交│內文書寫「當事│「乙○○」簽名、指印各壹枚  │
│五  │通警察大隊逮捕通知│人稱不用」文字│                            │
│    │親友通知聯        │旁            │                            │
├──┼─────────┼───────┼──────────────┤
│    │臺北市政府警察局交│內文          │「乙○○」簽名、指印各壹枚  │
│六  │通警察大隊逮捕通知│              │                            │
│    │本人聯            │              │                            │
├──┼─────────┼───────┼──────────────┤
│    │臺北市政府警察局舉│被通知人欄    │「乙○○」簽名壹枚          │
│七  │發違反道路交通管理│              │                            │
│    │事件通知單        │              │                            │
└──┴─────────┴───────┴──────────────┘
